【裁判字號】    98,訴,580
【裁判日期】    980326
【裁判案由】    毒品危害防制條例
【裁判全文】
臺灣板橋地方法院刑事判決              98年度訴字第580號
公  訴  人  臺灣板橋地方法院檢察署檢察官
被      告  甲○○
上列被告因違反毒品危害防制條例案件，經檢察官提起公訴（97
年度毒偵字第9480號），本院合議庭裁定依簡式審判程序審理，
並判決如下：
    主  文
甲○○施用第一級毒品，累犯，處有期徒刑柒月。扣案海洛因殘
渣袋壹個沒收銷燬之；扣案注射針筒壹支，沒收之。
    事  實
一、甲○○前因施用第一級毒品案件，經本院於民國93年11月15
    日以93年度毒聲字第1868號裁定送觀察、勒戒後，因認有繼
    續施用毒品之傾向，而經本院於94年2 月17日以94年度毒聲
    字第256 號裁定令入戒治處所施以強制戒治，於94年10月28
    日停止其處分出監，並經臺灣板橋地方法院檢察署檢察官以
    94年度戒毒偵字第419 號為不起訴處分確定；又因施用第一
    級毒品案件，經本院於95年7 月17日以95年度訴字第1328號
    判決判處有期徒刑7 月確定；復因施用第一級毒品案件，經
    本院於96年1 月2 日以95年度訴字第3306號判決判處有期徒
    刑8 月確定，前開2 有期徒刑接續執行，於97年7 月16日執
    行完畢（於本件構成累犯）。詎其仍不知悔改，於前開強制
    戒治執行完畢釋放後5 年內，基於施用第一級毒品之犯意，
    於97年11月26日17時許，在其臺北縣土城市○○路182 號2
    樓住處，以針筒注射之方式施用第一級毒品海洛因1 次。嗣
    其於97年11月26日21時50分許，在其上開臺北縣土城市○○
    路182 號2 樓住處因另案通緝為警方逮捕到案，並扣得海洛
    因殘渣袋1 個、注射針筒1 支等物，經採集甲○○尿液送驗
    後，呈鴉片類陽性反應（按施用海洛因經水解後係呈鴉片類
    陽性反應），始悉上情。
二、案經臺北縣政府警察局土城分局報告臺灣板橋地方法院檢察
    署檢察官偵查起訴。
    理  由
一、訊據被告甲○○對於上揭犯罪事實均坦承不諱。再被告為警
    方於事實欄所載時地查獲後，採尿送驗結果，經送臺灣檢驗
    科技股份有限公司以酵素免疫分析法（ＥＩＡ）初步檢驗及
    以氣相層析質譜儀法（ＧＣ／ＭＳ）確認檢驗結果，確呈鴉
    片類陽性反應（按施用海洛因經水解後係呈鴉片類陽性反應
    ），有該公司97年12月9 日濫用藥物檢驗報告1 紙在卷可參
    （見臺灣板橋地方法院檢察署97年度毒偵字第9480號偵查卷
    第35頁），足以佐證被告自白與事實相符，堪以採信。參以
    ，被告前曾因施用第一級毒品案件，經本院於93年11月15日
    以93年度毒聲字第1868號裁定送觀察、勒戒後，因認有繼續
    施用毒品之傾向，而經本院於94年2 月17日以94年度毒聲字
    第256 號裁定令入戒治處所施以強制戒治，於94年10月28日
    停止其處分出監，並經臺灣板橋地方法院檢察署檢察官以94
    年度戒毒偵字第419 號為不起訴處分確定等情，有臺灣高等
    法院被告前案紀錄表1 份附卷可稽，足徵被告係經強制戒治
    執行完畢釋放後，5 年以內再犯本案施用第一級毒品之事證
    明確，被告犯行洵堪認定。
二、查海洛因係屬於毒品危害防制條例第2 條第2 項第1 款所列
    之第一級毒品，故核被告所為，係犯毒品危害防制條例第10
    條第1 項之施用第一級毒品罪。又被告施用海洛因前後非法
    持有海洛因之低度行為，應為施用之高度行為所吸收，應僅
    論以施用之高度行為。查被告前因施用第一級毒品案件，經
    本院於95年7 月17日以95年度訴字第1328號判決判處有期徒
    刑7 月確定；復因施用第一級毒品案件，經本院於96年1 月
    2 日以95年度訴字第3306號判決判處有期徒刑8 月確定，前
    開2 有期徒刑接續執行，於97年7 月16日執行完畢等情，此
    有卷附臺灣高等法院被告前案紀錄表可稽，其於五年之內，
    再犯有期徒刑以上之本罪，為累犯，應依刑法第47條第1 項
    之規定加重其刑。爰審酌被告素行不佳，有多次施用毒品前
    科如前，其再度違反禁令，非法施用足以導致精神障礙及生
    命危險之毒品，危害身心甚鉅，且施用毒品後可能做出對於
    他人或社會有危害之衝動行為，惟被告犯罪後坦承犯行，態
    度甚佳，尚有悔意等一切情狀，量處被告如主文所示之刑，
    以資懲儆。
三、扣案海洛因殘渣袋1 個，因該海洛因與殘渣袋具有不可析離
    之關係，則前開海洛因殘渣袋1 個，應依毒品危害防制條例
    第18條第1 項前段之規定，不問屬於何人所有，應宣告沒收
    銷燬之。另扣案注射針筒1 支，係被告所有供其施用毒品海
    洛因所用之物，業據被告供承在卷，應依刑法第38條第1 項
    第2 款、第3 項之規定，宣告沒收之。
四、末按「除被告所犯為死刑、無期徒刑、最輕本刑為三年以上
    有期徒刑之罪或高等法院管轄第一審案件者外，於前條第一
    項程序進行中，被告先就被訴事實為有罪之陳述時，審判長
    得告知被告簡式審判程序之旨，並聽取當事人、代理人、辯
    護人及輔佐人之意見後，裁定進行簡式審判程序。」刑事訴
    訟法第273 條之1 第1 項定有明文。查本件被告所犯上開施
    用毒品之罪，非最輕本刑為三年以上有期徒刑之罪，且被告
    於本院98年3 月20日準備程序進行中，復就被訴之事實為有
    罪之陳述，經告知被告簡式審判程序之旨，被告及公訴人對
    於本件改依簡式審判程序審理亦均表示無意見，本院即依前
    揭刑事訴訟法規定，裁定本件進行簡式審判程序，末此敘明
    。
據上論斷，應依刑事訴訟法第299 條第1 項前段、第273 條之1
第1 項，毒品危害防制條例第10條第1 項、第18條第1 項前段，
刑法第11條、第47條第1 項、第38條第1 項第2 款、第3 項，判
決如主文。
本案經檢察官藍海凝到庭執行職務。
中    華    民    國    98    年     3    月    26    日
                  刑事第十六庭    法  官  許必奇
以上正本證明與原本無異。
如不服本判決，應於判決送達後10日內，向本院提出上訴狀。
                                  書記官  金和國
中    華    民    國    98    年     3    月    26    日
附錄：
毒品危害防制條例第10條第1 項：
施用第一級毒品者，處 6 月以上 5 年以下有期徒刑。


司法院資訊處製作；財團法人民間司法改革基金會備份。
